臺灣臺中地方法院刑事判決　　　　　　　94年度訴字第1069號
公　訴　人　臺灣臺中地方法院檢察署檢察官
被　　　告　乙○○
　　　 　　　　　　　(
選任辯護人　張慶宗律師
　　　　　　張志新律師
　　　　　　吳莉鴦律師
被　　　告　癸○○
指定辯護人　本院公設辯護人壬○○
被　　　告　戊○○
選任辯護人　周進文律師
　　　　　　張居德律師
上列被告等因違反毒品危害防制條例案件，經檢察官提起公訴（
九十三年度偵字第二一八三二號），本院判決如下：
    主  文
乙○○共同連續販賣第一級毒品，處有期徒刑拾年，扣案之第一
級毒品海洛因拾肆小包｛經標示為ＨＲ（＋）者，合計淨重貳拾
點壹捌公克，空包裝除外｝均沒收銷燬之，扣案之第一級毒品海
洛因空包裝（重陸點柒陸公克）、電子磅秤貳臺、研磨機壹臺、
空包裝袋伍佰個及因販賣第一級毒品所得之財物新臺幣陸萬陸仟
伍佰元，均沒收之，新臺幣陸萬陸仟伍佰元如全部或一部不能沒
收時，以其財產抵償之；又共同連續販賣第二級毒品，處有期徒
刑柒年陸月，扣案之第二級毒品安非他命貳包（編號Ａ１淨重參
參點壹捌公克、Ａ２淨重參陸點玖壹公克，合計淨重柒零點零玖
公克，包裝塑膠袋除外）均沒收銷燬之，扣案之第二級毒品安非
他命包裝塑膠袋（總重量約壹點肆捌公克）、電子磅秤貳臺、空
包裝袋伍佰個及因販賣第二級毒品所得之財物新臺幣壹萬貳仟元
，均沒收之，新臺幣壹萬貳仟元如全部或一部不能沒收時，以其
財產抵償之。應執行有期徒刑拾柒年，扣案之第一級毒品海洛因
拾肆小包｛經標示為ＨＲ（＋）者，合計淨重貳拾點壹捌公克，
空包裝除外｝、第二級毒品安非他命貳包（編號Ａ１淨重參參點
壹捌公克、Ａ２淨重參陸點玖壹公克，合計淨重柒零點零玖公克
，包裝塑膠袋除外）均沒收銷燬之，扣案之第一級毒品海洛因空
包裝（重陸點柒陸公克）、第二級毒品安非他命包裝塑膠袋（總
重量約壹點肆捌公克）、電子磅秤貳臺、研磨機壹臺、空包裝袋
伍佰個及因販賣第一級毒品所得之財物新臺幣陸萬陸仟伍佰元、
因販賣第二級毒品所得之財物新臺幣壹萬貳仟元，均沒收之，新
臺幣陸萬陸仟伍佰元、新臺幣壹萬貳仟元如全部或一部不能沒收
時，以其財產抵償之。
癸○○共同連續販賣第一級毒品，處有期徒刑伍年，扣案之第一
級毒品海洛因拾肆小包｛經標示為ＨＲ（＋）者，合計淨重貳拾
點壹捌公克，空包裝除外｝均沒收銷燬之，扣案之第一級毒品海
洛因空包裝（重陸點柒陸公克）、電子磅秤貳臺、研磨機壹臺、
空包裝袋伍佰個及因販賣第一級毒品所得之財物新臺幣陸萬陸仟
伍佰元，均沒收之，新臺幣陸萬陸仟伍佰元如全部或一部不能沒
收時，以其財產抵償之；又共同連續販賣第二級毒品，處有期徒
刑參年陸月，扣案之第二級毒品安非他命貳包（編號Ａ１淨重參
參點壹捌公克、Ａ２淨重參陸點玖壹公克，合計淨重柒零點零玖
公克，包裝塑膠袋除外）均沒收銷燬之，扣案之第二級毒品安非
他命包裝塑膠袋（總重量約壹點肆捌公克）、電子磅秤貳臺、空
包裝袋伍佰個及因販賣第二級毒品所得之財物新臺幣壹萬貳仟元
，均沒收之，新臺幣壹萬貳仟元如全部或一部不能沒收時，以其
財產抵償之。應執行有期徒刑捌年肆月，扣案之第一級毒品海洛
因拾肆小包｛經標示為ＨＲ（＋）者，合計淨重貳拾點壹捌公克
，空包裝除外｝、第二級毒品安非他命貳包（編號Ａ１淨重參參
點壹捌公克、Ａ２淨重參陸點玖壹公克，合計淨重柒零點零玖公
克，包裝塑膠袋除外）均沒收銷燬之，扣案之第一級毒品海洛因
空包裝（重陸點柒陸公克）、第二級毒品安非他命包裝塑膠袋（
總重量約壹點肆捌公克）、電子磅秤貳臺、研磨機壹臺、空包裝
袋伍佰個及因販賣第一級毒品所得之財物新臺幣陸萬陸仟伍佰元
、因販賣第二級毒品所得之財物新臺幣壹萬貳仟元，均沒收之，
新臺幣陸萬陸仟伍佰元、新臺幣壹萬貳仟元如全部或一部不能沒
收時，以其財產抵償之。
戊○○共同連續販賣第一級毒品，處有期徒刑捌年，扣案之第一
級毒品海洛因拾肆小包｛經標示為ＨＲ（＋）者，合計淨重貳拾
點壹捌公克，空包裝除外｝均沒收銷燬之，扣案之第一級毒品海
洛因空包裝（重陸點柒陸公克）、電子磅秤貳臺、研磨機壹臺、
空包裝袋伍佰個及因販賣第一級毒品所得之財物新臺幣陸萬陸仟
伍佰元，均沒收之，新臺幣陸萬陸仟伍佰元如全部或一部不能沒
收時，以其財產抵償之。其餘被訴販賣第二級毒品安非他命部分
無罪。
    犯罪事實
一、乙○○曾於民國八十五年間犯施用毒品罪，經本院判處有期
    徒刑三年四月，上訴後，經臺灣高等法院臺中分院於八十六
    年一月二十二日駁回上訴確定；復於八十五年間犯非法販賣
    化學合成麻醉藥品罪、吸用化學合成麻醉藥品罪，經臺灣高
    等法院臺中分院於八十六年九月六日分別判處有期徒刑五年
    十月、一年，定應執行有期徒刑六年六月確定；嗣前開二案
    接續執行，指揮書執畢日期為九十五年八月二十六日，於九
    十年六月一日獲准假釋，案發時仍在假釋中。詎乙○○猶未
    能悔改，其與癸○○、戊○○均明知海洛因屬毒品危害防制
    條例第二條第二項第一款所稱之第一級毒品，及其與癸○○
    明知安非他命為同法條項第二款所稱之第二級毒品，均非經
    許可不得販賣，乙○○與癸○○、戊○○竟基於販賣第一級
    毒品海洛因營利之概括犯意聯絡，乙○○另與癸○○基於販
    賣第二級毒品安非他命營利之概括犯意聯絡，而為下列販賣
    行為：
（一）甲○○自九十三年八、九月間起，至同年十二月十三日上
      午九時許止，以其所有門號0000000000、00
      00000000號行動電話與乙○○持有之門號000
      0000000號行動電話聯絡購買第一級毒品海洛因，
      第一次購買新臺幣（下同）五千元，嗣並陸續購買九次，
      金額均為四千五百元，每次購買重約０．九公克不等之海
      洛因，由乙○○本人，或指示癸○○、戊○○將購買之海
      洛因送至臺中縣沙鹿鎮○○路二六五號甲○○住處交付，
      最後一次係於臺中縣沙鹿鎮名人幼稚園附近由乙○○於所
      駕駛之車輛內交付海洛因予甲○○，乙○○、癸○○、戊○○前後共連續販賣十次之海洛因予甲○○，得款四萬五
      千五百元。
（二）乙○○除以其持有之行動電話門號與購買海洛因之人聯絡
      外，亦交付易付卡予癸○○，購買海洛因者亦可透過行動
      電話與癸○○聯絡購買，向乙○○購買海洛因，而由癸○○本人交付海洛因，有時亦與乙○○、戊○○共同駕車前
      往交付：
      (1)辛○○自九十三年八月間至九十三年十二月十日間，透
        過行動電話跟綽號「黑仔」之癸○○聯絡，前後共向癸○○購買七次海洛因，價格為一千元約０．四公克、二
        千元含袋重約０．六公克，除其中一次購買金額為二千
        元外，其餘六次購買金額均為一千元，由癸○○騎機車
        ，或乙○○、癸○○及戊○○共乘一部車，將辛○○所
        購買之海洛因持至雙方約定之臺中縣沙鹿鎮○○路匯豐
        汽車修理廠後面交付，乙○○、癸○○、戊○○前後共
        連續販賣七次之海洛因予辛○○，得款八千元。
      (2)庚○○自九十三年八月間起至同年十月間，撥打門號0
        000000000號行動電話聯絡癸○○，或直接到
        臺中縣沙鹿鎮○○路清雲巷八號癸○○住處，前後共向
        乙○○、癸○○及戊○○購買海洛因十次供己施用，除
        最後一次購買金額為二千元外，其餘九次購買金額均為
        一千元，乙○○、癸○○、戊○○前後共連續販賣十次
        之海洛因予庚○○，得款一萬一千元。庚○○另自九十
        三年九月間至同年十一月間，以前開方式，共向癸○○
        購買第二級毒品安非他命三次，購買金額分別為二千五
        百元、四千五百元及五千元，乙○○、癸○○前後共連
        續販賣十次之安非他命予庚○○，得款一萬二千元。
      (3)子○○自九十三年九、十月間起至同年十一月二十六日
        前，以行動電話聯絡之方式，向綽號「黑龍」之癸○○
        購買三次之海洛因供已施用，其中一次購買一千元，另
        外二次分別購買五百元之海洛因，乙○○、癸○○前後
        共連續販賣三次之海洛因予子○○，得款二千元。
    癸○○及戊○○並因而得向乙○○免費取得毒品供己施用。
    嗣於九十三年十二月十三日上午九時許，經甲○○再度以上
    開行動電話與乙○○洽購海洛因後，約定在臺中縣沙鹿鎮之
    名人幼稚園附近由乙○○於所駕駛之車輛內交付海洛因予甲○○，甲○○離開後，乙○○即駕駛該車搭載當時等候在旁
    之癸○○及戊○○，至臺中縣沙鹿鎮○○路一三一號「亞特
    蘭大汽車旅館」一Ｏ三號房休息。嗣於同日二十二時許，為
    警查獲乙○○、癸○○、戊○○及丁○○等四人（上開四人
    涉嫌施用毒品部分，均由檢察官另案偵辦），並扣得乙○○
    所有之第一級毒品海洛因十四小包（合計淨重二十．一八公
    克，空包裝重六．七六公克）、第二級毒品安非他命二包（
    分別淨重三三．一八公克、三六．九一公克，合計淨重七０
    ．０九公克，包裝塑膠袋總重量約一．四八公克）及乙○○
    所有供販賣海洛因、安非他命用之電子磅秤二臺，供販賣海
    洛、安非他命預備用之空包裝袋五百個，供販賣海洛用之研
    磨機一臺。
二、案經臺中縣警察局清水分局報請臺灣臺中地方法院檢察署檢
    察官偵查起訴。
    理  由
壹、有罪部分
一、訊據被告三人固不爭執於九十三年十二月十三日二十二時許
    ，在臺中縣沙鹿鎮○○路一三一號「亞特蘭大汽車旅館」一
    Ｏ三號房為警查獲，警方並於該房間扣得第一級毒品海洛因
    十四小包（合計淨重二十．一八公克，空包裝重六．七六公
    克）、第二級毒品安非他命二包（分別淨重三三．一八公克
    、三六．九一公克，合計淨重七０．０九公克，包裝塑膠袋
    總重量約一．四八公克）、電子磅秤二臺、研磨機一臺、包
    裝袋五百個等物之事實，被告癸○○並坦承有與被告乙○○
    、戊○○共同販賣海洛因予前開證人甲○○等人之事實，惟
    被告乙○○矢口否認有販賣海洛因、安非他命之情事，被告
    戊○○否認有與被告乙○○、癸○○共同販賣海洛因予前開
    甲○○等人之情事，被告癸○○亦矢口否認有與被告乙○○
    共同販賣安非他命予證人庚○○之情事。被告乙○○辯稱：
    九十三年十二月十三日那天早上，伊先跟癸○○去亞特蘭大
    汽車旅館，去那邊是單純要睡覺，伊到達房間後不久就睡著
    ，戊○○、丁○○何時到該旅館伊不知道，警方查獲時伊在
    睡覺，扣案的毒品、手機等物都不是伊所有，也沒有碰過這
    些物品，0000000000等門號電話不是伊申請的，
    亦未使用該電話，伊不認識庚○○、辛○○、子○○等人，
    亦未販賣海洛因及安非他命給他們，癸○○供述扣案的毒品
    都是伊的不實在，伊去那邊單純睡覺，沒有必要把一堆毒品
    拿去那邊，那些毒品連摸都沒有摸，可以勘驗指紋就知道，
    伊認識甲○○，但是甲○○所述不實在，因為甲○○追伊現
    在的女朋友丙○○追不到，所以故意要陷害伊，又癸○○的
    太太跟甲○○在一起，癸○○很生氣，可能因此懷恨在心，
    所以才說甲○○跟伊買毒品云云。被告戊○○辯稱：伊沒有
    跟乙○○、癸○○販賣海洛因，伊不認識甲○○、庚○○、
    辛○○、子○○等人，也沒有聽過這些人的名字，伊只是幫
    乙○○拿毒品海洛因給別人云云。被告癸○○辯稱：伊未販
    賣安非他命，亦不知道乙○○在販賣安非他命，伊有拿海洛
    因給庚○○，但沒有拿安非他命給他，庚○○說要拿安非他
    命，問伊有沒有，伊說沒有，他就跟伊要電話，去找其他的
    人，庚○○在偵查中所述關於伊有拿安非他命給他的部分不
    實在云云。
二、經查：
（一）被告三人於前揭時、地共同販賣海洛因，而由乙○○或癸○○、戊○○分別或共同攜帶海洛因毒品，送交予購買海
      洛因之證人甲○○、辛○○、庚○○、子○○等人之事實
      ，被告乙○○、癸○○共同販賣安非他命予證人庚○○之
      事實，業據下列之被告、證人分別證述甚詳：
      (1)被告癸○○於本院審理時對於被訴與被告乙○○、戊○○共同販賣海洛因，由其三人分別，或二人一組，或三
        人共同攜帶海洛因送交證人甲○○、辛○○、庚○○、
        子○○部分認罪（見本院卷二第一八一、一八二頁），
        並結證稱：九十三年十二月十三日之前伊先認識乙○○
        ，認識好幾年，因為是同庄的，九十三年八、九月間又
        在一起，因為伊沒有錢吃毒品，乙○○叫伊拿毒品給別
        人，都是別人打電話給乙○○，乙○○叫伊送毒品去，
        伊是開乙○○白色裕隆的車，有時騎乘自己的機車去送
        ；之前送毒品有時有收錢，有收到錢就拿給乙○○，有
        時沒收錢，就由乙○○自己跟對方算，伊只負責跑腿，
        有時乙○○會請伊吃毒品，有時伊沒有錢跟乙○○要，
        乙○○也會給伊，有時候子○○也會自己去跟乙○○買
        的；戊○○九十三年勒戒出來沒多久開始幫乙○○送毒
        品，伊與戊○○二人有共同送毒品給別人，是乙○○叫
        伊二人去送，伊開車載戊○○或者戊○○載伊，次數兩
        、三次，有時候伊與戊○○、乙○○三個人一起去，有
        時戊○○跟乙○○一起去送海洛因，伊有送毒品給甲○○、辛○○、庚○○及子○○等人，可是有時是跟他們
        合資買毒品；伊跟戊○○幫乙○○送毒品，乙○○有時
        會請伊等吃海洛因或安非他命；查獲的錢跟毒品都是乙○○的，只有在伊身上搜到殘留毒品的袋子是伊的，伊
        跟別人買的；伊不知道那天去汽車旅館乙○○帶那麼多
        海洛因和安非他命是做什麼；乙○○對伊軟硬兼施，叫
        伊要擔下來，否則要叫其他的人一起咬伊，伊也沒有辦
        法脫罪，所以伊只好說毒品是伊的，後來有人跟伊說那
        堆東西很多，伊會被判重罪，伊怕伊家裡的人無法接受
        ，才要求檢察官隔離訊問等語（見本院卷二第一二○至
        一二五頁）。證述被告乙○○有在販賣海洛因，其與被
        告戊○○因貪圖自被告乙○○處免費取得海洛因或安非
        他命之利益，為被告乙○○送海洛因予購買海洛因之人
        ，有時被告乙○○、戊○○一起去送，有時被告三人一
        起去送，其曾送海洛因予甲○○、辛○○、庚○○及子
        ○○等人，扣案之海洛因、安非他命等物均為被告乙○○所有。關於九十三年十二月十三日當日為警查獲前之
        情形，被告癸○○則於本院審理時結證稱：九十三年十
        二月十三日早上九時許，未去汽車旅館前，在臺中縣沙
        鹿鎮名人幼稚園附近，當時伊坐戊○○的車跟戊○○在
        一起，乙○○打電話給戊○○，叫伊與戊○○在那邊等
        他，乙○○過來後，伊與戊○○坐上乙○○的車，大約
        上午九點多，伊有聽到甲○○打電話給乙○○，沒有多
        久，甲○○就來了，甲○○來了之後，伊跟戊○○就下
        車到戊○○的車上等，甲○○去乙○○的車子跟乙○○
        拿毒品海洛因，因為距離不遠，伊與戊○○有看到，後
        來甲○○開黑色吉普車離開，伊跟戊○○就坐上乙○○
        的車，被乙○○載到亞特蘭大汽車旅館等語（見本院卷
        二第一二○頁），證述證人甲○○最後一次向被告乙○○購買海洛因之時間係九十三年十二月十三日上午九時
        許，在臺中縣沙鹿鎮名人幼稚園附近，由乙○○於所駕
        駛之車輛內交付海洛因予甲○○。
      (2)被告戊○○於本院審理時結證稱：伊有幫乙○○送毒品
        海洛因給別人，伊不認識那個人，送的時間也忘記了，
        伊只能確定有幫乙○○送過海洛因，大約是被查獲前約
        半個月，乙○○叫伊送一千元的東西去沙鹿鎮○○○○
        路的路邊，送東西去時沒有跟那個人收錢，伊知道那個
        人跟乙○○買海洛因，是因為當時對方打電話來，伊在
        電話旁邊有聽到，所以知道那個人跟乙○○買一千元的
        海洛因，後來乙○○叫伊拿一千元的海洛因去給那個人
        ，有說那個人開什麼車，伊記得乙○○叫伊送毒品只有
        一次；伊曾經跟癸○○一起去送海洛因一、兩次，去路
        邊拿海洛因給伊不認識的人，海洛因是乙○○的，乙○○拿給癸○○，由伊開伊的黑色車輛載癸○○，次數約
        一、兩次，是癸○○說要拿毒品去給別人，因為伊在旁
        邊所以知道是乙○○叫癸○○去送毒品，伊見過甲○○
        ，有無送毒品給他忘記了；被查獲當天伊是跟癸○○、
        乙○○三人一起進入亞特蘭大汽車旅館，扣案的東西是
        乙○○的，偵查中說查扣的東西是「許董」的，是因為
        從警察局要送來地檢署的時候，乙○○叫伊這麼說的，
        乙○○叫癸○○把罪擔起來，叫伊不要說他等語（見本
        院卷二第一○八至一一八頁）。證述被告乙○○在販賣
        海洛因，曾自己或與被告癸○○幫被告乙○○送海洛因
        予購買海洛因之人，扣案之海洛因、安非他命等物為被
        告乙○○所有，核與被告癸○○前開證述相符。
      (3)證人甲○○於九十四年一月三十一日警詢時證稱：伊從
        九十三年八月初（正確日期已忘記）開始向乙○○購買
        第一、二級毒品海洛因、安非他命吸食，共購買一、二
        十次，均是打乙○○之行動電話向他購買，有時由乙○○親自送，有時乙○○會派戊○○及癸○○送到臺中縣
        沙鹿鎮○○里○○路二六五號伊住處給伊；伊吸食之海
        洛因、安非他命均是向乙○○所購得，海洛因以每錢二
        萬元之代價購得，安非他命以每錢四千元代價購得；經
        伊確認照片之乙○○就是販賣第一、二級毒品海洛因、
        安非他命給伊之人，癸○○、戊○○就是替乙○○送第
        一、二級毒品之人等語（見偵查卷卷一第一五二至一五
        三頁），證述自九十三年八月初起，向被告乙○○購買
        海洛因、安非他命一、二十次，有時被告乙○○親自送
        到其住處交付，有時由被告戊○○、癸○○送到同址交
        付。其於九十四年一月三十一日警詢時亦證稱：被告乙○○的綽號是「凰仔」、癸○○的綽號是「黑龍」、戊○○綽號是「阿華」，伊與乙○○認識約三年，癸○○
        、戊○○均是半年前乙○○介紹伊認識的，伊向乙○○
        大約購買過十幾次毒品，大約半年前即向乙○○購買毒
        品，均是主動打乙○○聯繫交易毒品數量、地點，有時
        是乙○○親自運送毒品給伊，有時癸○○、戊○○運送
        等語（見偵查卷一第一五六頁）。嗣於偵查中仍證稱：
        伊跟乙○○是同村的，之前去乙○○的家，乙○○說他
        有在賣毒品，伊約於九十三年八、九月左右用伊的門號
        0000000000、0000000000號行動
        電話打乙○○的門號0000000000號行動電話
        購買毒品，地點約在伊住處，伊購買海洛因重約○．九
        公克，花了四千五百元，當天是個子高高的「阿華」（
        經指認為戊○○）開白色速霸路車子送的，前後共跟乙○○買海洛因約十次，安非他命伊都是向「阿童」買的
        ，不曾跟乙○○買過安非他命，第一次買好像是買五千
        元，之前買時有時乙○○自己送，有時伊去找他，癸○○有送過一、二次，他都是自己過來的等語（見偵查卷
        二第二○至二一頁）。證述曾向被告乙○○購買毒品海
        洛因約十次，地點在其住處，價錢約四千五百元、五千
        元，有時被告乙○○自己送海洛因過去，有時由被告戊○○、癸○○送。觀諸證人甲○○前開證述，其於警詢
        時固曾證述向被告乙○○購買安非他命，惟其後於偵查
        中證述未曾向被告乙○○購買安非他命，因此尚難認被
        告三人有販賣安非他命予證人甲○○之情事（詳如後述
        ）。又證人甲○○前後證述向被告乙○○購買海洛因，
        之次數、金額雖非全然一致，然其曾向被告乙○○購買
        海洛因，有時由被告癸○○、有時由被告戊○○送海洛
        因以完成交付，前開關於此部分之證述則甚為一致，核
        與被告癸○○前開證述相符，應可採信。至於其向被告
        三人購買海洛因之金額，依罪疑唯輕之原則，以其於前
        開偵查中之證述對被告三人較為有利，亦即證人甲○○
        共向被告乙○○購買海洛因十次，第一次購買金額為九
        千元，其餘九次購買金額為四千五百元，合計證人甲○○共向被告三人購買海洛因四萬五千五百元。另證人甲○○於警詢時雖證稱：伊最後一次於九十三年十二月十
        三日十七時許打乙○○的行動電話購買第一、二級毒品
        海洛因一錢二萬元、安非他命一錢四千元，約十八時許
        乙○○派戊○○及癸○○送來伊臺中縣沙鹿鎮○○里○○路二六五號家中給伊云云（見偵查卷一第一五三頁）
        ，證述最後一次向被告乙○○購買海洛因之時間係九十
        三年十二月十三日十七時，由被告癸○○、戊○○送至
        其住處。惟被告癸○○、戊○○均否認當日十七時許有
        送海洛因至證人甲○○住處。被告癸○○並於本院審理
        證述證人甲○○最後一次向被告乙○○購買海洛因之時
        間係九十三年十二月十三日上午九時許，在臺中縣沙鹿
        鎮名人幼稚園附近，由乙○○於所駕駛之車輛內交付海
        洛因予證人甲○○。而被告戊○○對被告癸○○前開證
        述並無意見（見本院卷二第一二六頁），堪認被告癸○○關於此部分之證述為真實，是被告乙○○最後一次販
        賣海洛因予證人甲○○之時地，應係九十三年十二月十
        三日上午九時許，在臺中縣沙鹿鎮名人幼稚園附近，證
        人甲○○前開於警詢時關於此部分之證述，應係記憶有
        誤。
      (4)證人辛○○於本院審理時結證稱：伊於九十三年八月間
        到九十三年十二月十日間，透過電話跟綽號「黑仔」之
        癸○○聯絡，癸○○的電話號碼忘記了，伊的電話號碼
        是0000000000號，總共向癸○○買過大約七
        、八次毒品海洛因，地點都是在沙鹿鎮○○路匯豐汽車
        修理廠後面，金額大概是一千元或兩千元，一千元大約
        ０．四公克，兩千元含袋重約０．六公克，一千元比較
        多次，各有幾次忘記了，錢都有付清，伊都是騎機車過
        去前開地點，癸○○有時候騎機車、有時候讓別人載；
        乙○○、戊○○曾經和癸○○一起坐車過來修理廠後面
        ，在靜宜大學下面靠近沙鹿那邊修理廠後面有一條小路
        ，何人開車沒有印象，戊○○如果跟癸○○同車來的時
        候，是癸○○開車，伊看到癸○○開車載戊○○來過一
        、二次，戊○○坐在駕駛座旁邊，大部分是癸○○拿給
        伊比較多，他們車子到場後搖下車窗把毒品交給伊，伊
        就走了，沒有交談，因為之前已經講好，所以到現場只
        有交毒品，當場伊有交錢給癸○○，癸○○毒品是以透
        明夾鏈帶包裝，在交易過程中伊沒有跟戊○○講過話，
        當初跟癸○○買海洛因，價格、數量都是都跟癸○○直
        接講，伊要跟癸○○拿海洛因的時候，電話大部分是都
        是癸○○接的，如果不是癸○○接的，伊說要找癸○○
        ，接的人說癸○○不在，伊就掛掉；伊看過乙○○，但
        不認識，從伊看過到現在，印象中總共看過乙○○一、
        二次，不曾跟乙○○講過話；伊沒有跟癸○○買過安非
        他命，安非他命都是癸○○請伊吃的等語（見本院卷一
        第二五○至二五八頁）。證人辛○○證述於前揭時、地
        曾向被告癸○○購買約七、八次之海洛因，而被告乙○○、戊○○曾與被告癸○○共乘一車至前揭約定交付海
        洛因之地點，被告戊○○亦曾與被告癸○○共乘一車至
        上址，由被告癸○○交付海洛因予證人辛○○，足證被
        告三人確有共同販賣海洛因無疑。又證人辛○○證述大
        約購買七、八次海洛因，金額一千元、二千元都有，一
        千元比較多，依罪疑唯輕之原則，應認其向被告三人購
        買七次海洛因，其中一次購買金額二千元，其餘六次購
        買金額一千元，合計證人辛○○共向被告三人購買海洛
        因八千元。
      (5)證人庚○○於本院審理時結證稱：伊自九十三年七月間
        起施用毒品，毒品來源都是同村的朋友癸○○幫伊買的
        ，每次都是買一小包，開始時是拿一級毒品，大約在九
        十三年八月到十月間，伊跟癸○○拿海洛因超過十次以
        上，購買的金額有一千元也有兩千元，一千元、兩千元
        各幾次忘記了，最後一次跟他拿的金額是兩千元，伊是
        打0000000000號電話給他或者是到他家裡找
        他，大部分都是在他沙鹿鎮北勢里家裡等他；伊打電話
        給癸○○請他幫伊拿毒品，癸○○若沒有空，伊會問癸○○在那裡，伊自己過去找他，有時候撥打前開電話不
        是癸○○接聽的，接聽的人沒有說他是何人，如果不是
        癸○○接聽的，講不到兩句話就掛掉了；伊記得大概是
        在九十三年九月到十月這段期間，詳細時間不確定，伊
        總共跟癸○○拿安非他命兩、三次，購買金額是一錢兩
        千五百元、四千五百元及五千元價錢，伊至少跟他買過
        三次，伊最後一次跟他購買是十一月份；伊跟癸○○買
        毒品，有時候他直接給伊，有時候需要等大概二十分鐘
        到半個小時，癸○○都會跟伊約十分鐘之後約在一個地
        點將毒品交給伊，有一、二次會等很久，伊就打電話給
        他，自己就回去，隔天伊再打電話給他，再約好過去拿
        東西，伊跟他聯絡的方式都是事先約好，大家到約定地
        點拿錢取毒品，事先不會先碰面，癸○○交毒品給伊時
        沒有跟伊說毒品來源，伊不知道他的毒品來源，伊錢給
        他，他給伊毒品就離開了，剛開始施用的時候等語（見
        本院卷一第二三六、二三八、二三九、二四二、二四五
        、二四六至二四七頁）。證述曾於九十三年八月間至十
        月間，在前揭地點向被告癸○○購買十次以上之海洛因
        ，購買金額一千元或二千元，最後一次二千元；並曾於
        同年九月到十月間，向被告癸○○購買至少三次之安非
        他命，核與被告癸○○於警詢時及偵查中供證稱：海洛
        因及安非他命都有幫乙○○送過等語（見偵查卷一第九
        六、九七、一０六頁），及前揭於本院審理時結證曾受
        被告乙○○指示送毒品予證人庚○○之情節相符。依證
        人庚○○所證述之交易方式係其交付金錢予被告癸○○
        ，癸○○交付毒品海洛因或安非他命，自係購買無疑，
        從而證人庚○○確有向被告三人購買海洛因、安非他命
        ，要無疑義。又證人庚○○證述大約購買十次以上之海
        洛因，金額一千元、二千元都有，最後一次二千元，依
        罪疑唯輕之原則，應認其向被告三人購買十次海洛因，
        其中最後一次購買金額二千元，其餘九次購買金額一千
        元，合計證人庚○○共向被告三人購買海洛因一萬一千
        元。再依其證述購買三次安非他命，金額分別為二千五
        百元、四千五百元、五千元，合計證人庚○○共同被告
        三人購買安非他命一萬二千元。
      (6)證人子○○於本院審理時結證稱：海洛因是朋友綽號「
        黑龍」癸○○的，伊是打電話跟他要了二、三次，伊沒
        有錢，先跟他欠著，伊應該是在收押前即九十三年十一
        月之前的一、兩個月之內，最後一次的時間應該是九十
        三年十一月二十六日收押之前，打手機跟朋友綽號「黑
        龍」癸○○聯絡，跟他要海洛因，伊打電話給癸○○的
        時候問他那裡有沒有毒品，如果有，先給一些，錢先欠
        著，癸○○一次都給伊一點點而已，伊都是用注射的，
        一次的量只能注射兩次，價錢多少錢不一定，有時一次
        五百元，有時後一千元，五百元可以用一次，一千元約
        可以用兩次；如果拿的量是少，伊一看就知道是五百元
        ，量多的時候，伊一看就知道是一千元，他拿來的量都
        是一點點，依伊施用毒品的行情，伊看毒品的量，就知
        道約多少錢，這是伊個人認為是五百元或一千元，伊沒
        有跟癸○○事先講好購買毒品的數量價錢，癸○○交毒
        品給伊時，伊說有錢再給他，他說好，沒有約定什麼時
        間還錢；伊不知道癸○○毒品的來源，警詢時伊有說過
        打電話跟癸○○買毒品，電話都是癸○○本人接的，伊
        都問他那邊有沒有，如果有就一點給伊，有的時候不是
        癸○○接的，對方跟伊說他是「阿華」，因為不認識就
        掛斷電話；因為以前曾經一起施用毒品，所以知道癸○○那邊有毒品；伊不認識戊○○、乙○○，但有聽過等
        語（見本院卷二第八七至九六頁）。證述曾向被告癸○○要了二、三次之海洛因，錢先欠著，有時一次五百元
        ，有時一次一千元，核與被告癸○○於本院審理時供證
        稱：有時子○○自己去跟乙○○拿毒品，在梧棲童綜合
        醫院有看到他跟乙○○拿，子○○也有上過乙○○的車
        ；伊有送過毒品給子○○，可是有時候是跟他合資買毒
        品等語（見本院卷二第九六頁、第一二五頁），供證述
        證人子○○曾向被告乙○○拿毒品，其曾送毒品予證人
        子○○之情節相符。又證人子○○證述大約購買二、三
        次以上之海洛因，金額有時五百元、有時一千元，參酌
        其於警詢時證稱：向癸○○購買三至五次毒品，每次一
        千元等語（見偵查卷二第三頁）之證述，依罪疑唯輕之
        原則，應認其購買三次海洛因，其中一次購買金額一千
        元，其餘二次購買金額五百元，合計證人子○○共向被
        告三人購買海洛因二千元。
（二）證人辛○○、子○○雖證述與被告癸○○聯絡購買海洛因
      ，證人庚○○亦證述與被告癸○○聯絡購買海洛因及安非
      他命，惟參諸被告癸○○於警詢時供稱：吸毒者直接打行
      動電話給乙○○，另乙○○提供行動電話預付卡給伊與戊○○，吸毒者有時也會打電話給伊與戊○○要找乙○○，
      伊與戊○○接到後就將電話拿給乙○○聽等語（見偵字第
      二一八三二號卷一第九七頁），證述有直接以被告乙○○
      提供之行動電話預付卡接聽購買毒品者之電話，且其於本
      院審理時復證述其有幫被告乙○○送海洛因予證人辛○○
      、庚○○及子○○等人，證人辛○○復證述其向被告癸○○購買約七、八次之海洛因，而被告乙○○、戊○○曾與
      被告癸○○共乘一車至前揭約定交付海洛因之地點，被告
      戊○○亦曾與被告癸○○共乘一車至上址，由被告癸○○
      交付海洛因予證人辛○○，已如前述，足見證人辛○○、
      庚○○、子○○等人雖直接與被告癸○○聯絡購買海洛因
      ，該海洛因應係向被告乙○○所購買，僅係與有犯意聯絡
      之被告癸○○接洽而已。
（三）被告乙○○雖以前開情詞置辯，惟查：
      (1)證人甲○○於警詢時及偵查中，就其如何認識被告乙○○，如何與被告乙○○聯絡購買海洛因，如何交付等情
        ，證述甚詳。雖證人甲○○嗣於本院審理時翻異前詞，
        改稱：伊毒品來源跟一個叫「邱董」買的，沒有跟乙○○、癸○○及戊○○買過毒品，之前一分局的警員到伊
        住處抓伊，在車上警員就拿筆錄給伊看，說乙○○已經
        承認賣毒品給伊，伊想說乙○○已經承認，所以伊就照
        警察拿給伊看的筆錄內容說乙○○有賣給伊；警察有拿
        戊○○及癸○○的照片給伊看，警察說他們兩個也一起
        在賣，伊於警詢作筆錄時才這麼說，因為伊與乙○○曾
        因女朋友丙○○的事情發生口角有口角，伊才會說打行
        動電話給乙○○跟乙○○買毒品云云（見本院卷一第二
        二一至二二三頁）。惟證人甲○○於本院審理時仍結證
        稱：作筆錄的時候警察沒有再拿筆錄給伊看，警察沒有
        教伊怎麼講，也沒有毆打伊，警察是一問一答，伊回答
        的內容大約是照之前給伊看的那份筆錄的內容，警詢筆
        錄內容均是照伊所陳述的記載，沒有警察教伊怎麼說等
        語（見本院卷一第二二三、二三０、二三一頁），證述
        於警詢製作筆錄時，警方並無誘導、暗示等不法取供之
        情形。而觀諸證人甲○○前開於警詢時之證述，就向被
        告乙○○購買海洛因之聯絡方式、數量、價格及如何交
        付海洛因等細節，均證述詳盡，果如其所言係按照警員
        於車上提示予其觀看僅有一面之緣之筆錄內容為之，豈
        有記憶如此清楚之理？況證人甲○○於九十四一月三十
        一日製作警詢筆錄，嗣於同年二月二十二日偵查中，仍
        證述向被告乙○○購買海洛因，益證其前開於警詢時之
        供述，並無受誘導之情形。此外，經本院當庭提示被告
        三人、證人丁○○九十三年十二月十四日之警詢筆錄，
        被告癸○○九十四年一月十三日、同年一月二十六日，
        被告戊○○九十四年一月二十五日、同年月二十六日之
        警詢筆錄（見警卷第一頁至第十五頁，偵字第二一八三
        二號卷一第一二０至一二七頁、第一三三至一三七頁）
        ，證人甲○○結證稱：警察抓到伊的時候，沒有拿癸○○的筆錄給伊看，不是這幾份筆錄等語（見本院卷一第
        二三二頁）。又經依其結證稱：警察在車上只有拿一份
        筆錄給伊看，伊不知道是誰的，但是筆錄內有寫乙○○
        賣伊毒品，伊的綽號叫「奧志」，警察拿給伊看的筆錄
        上面有提到伊的綽號「奧志」，可能是癸○○九十四年
        一月十三日之警詢筆錄云云（見本院卷一第二三二、二
        三三頁），證述警員於車上提示予其觀看之筆錄可能是
        被告癸○○之九十四年一月十三日警詢筆錄，惟被告癸○○該次警詢筆錄供稱：乙○○海洛因每○．二公克賣
        一千元，安非他命是乙○○包裝好的，每包五百元至一
        千元不等，吸毒者直接打行動電話給乙○○，另乙○○
        提供行動電話預付卡給伊與戊○○，吸毒者有時也會打
        電話給伊與戊○○要找乙○○，伊與戊○○接到後就將
        電話拿給乙○○等情，與證人甲○○前揭於警詢時供述
        之內容並不相同，是證人甲○○嗣於本院審理時證稱：
        依照警察拿給伊看的筆錄內容說乙○○有賣毒品給伊云
        云，自係不實。
      (2)證人己○○於本院審理時雖結證稱：伊認識乙○○及甲○○，都是同庄的，他們二人之前有糾紛，甲○○有積
        欠乙○○金錢，以前甲○○的朋友後來變成乙○○的女
        朋友，他們二人曾經在去年六、七月間為此吵架，全庄
        的人都知道，他們二人吵架應該沒有聯絡，有時其中一
        人到伊那邊泡茶，另外一個人來的時候，先到的那個人
        就離開；伊有盡量勸乙○○不要為了這些事情傷感情，
        乙○○說好，也有對甲○○道德勸說，勸他事情發生就
        發生，不要為了這些事傷了感情，甲○○當時說好，後
        來沒有聽說他們二人有為了這件事情鬧得不愉快云云（
        見本院卷二第六二、六三、六五至六七頁），固證述被
        告乙○○曾與證人甲○○為女友人之事吵架。而證人丙○○於本院審理時結證稱：甲○○原本在追求伊，後來
        他介紹乙○○與伊認識，變成伊跟乙○○在一起，乙○○說他和甲○○有吵架等語（見本院卷二第七五、八四
        頁），亦證述被告乙○○曾為其與證人甲○○吵架。然
        依證人己○○前揭證述，被告乙○○與證人甲○○在其
        道德勸說下，已均有同意不再為此事傷感情，證人己○○嗣亦未再聽聞其二人有再為此事有何不愉快，核與證
        人甲○○於本院審理時結證稱：平常有時會打手機給乙○○，雖然伊與乙○○有因為女朋友的事起口角，但因
        為是同村的，有時會遇到，也會打電話等語（見本院卷
        一第二二四頁），證述平時仍會與被告乙○○聯絡之情
        相符。足見證人甲○○縱有與被告乙○○為女友之事有
        過爭吵，然嗣後捐棄前嫌，平時仍有聯絡，販賣海洛因
        之刑度又極為嚴峻，證人甲○○不致因此故意誣陷被告
        乙○○。被告乙○○辯稱：甲○○於警詢及偵查中所述
        不實在，因為甲○○追伊現在的女朋友追不到，所以故
        意要陷害伊云云，自難採信。
      (3)證人丙○○於本院審理時雖結證稱：九十三年十二月八
        日當天早上十點與乙○○在一起，直到晚上吃晚飯才分
        開，早上伊帶乙○○去醫院打針，因為他要戒毒，之後
        就一起去租房子，那天從早上到分開，沒有人打電話給
        乙○○或跟他碰面；九十三年十二月十三日那天有給乙○○至少二十萬元現金，是放在一個包包裡，這些錢是
        伊上班的錢，是伊要拿來繳車款，一次要把車款繳清，
        因為那天伊母親高血壓，伊要帶伊母親去打針，忘了拿
        ，就叫乙○○幫伊收起來；十二月九日上午搬到租屋的
        地方，錢放在租屋處的櫥櫃，下午接到伊母親的電話，
        就先回家了，包包忘了拿，會背包包到租屋的地方是因
        為要繳錢，要繳一萬一千元云云（見本院卷二第七０至
        七五、八一頁）。惟證人丙○○證述該約二十萬元之現
        金係其所有用來分期付款之車款，因置於租屋處忘了拿
        ，才叫被告乙○○幫其收起來，所述要被告乙○○幫其
        收起保管之時間、係要一次付清車款抑或給付分期付款
        ，前後不一致，且與被告乙○○於偵查中及本院審理時
        供稱：現場查扣的二十萬元是要交給伊女朋友的會錢云
        云（見偵查卷一第三八頁、聲羈字九四四號卷第五頁正
        面、本院卷一第六十頁）不符，是其前開證述，無非係
        為迴護被告乙○○之詞，不足採信。
      (4)被告癸○○自白被告乙○○販賣海洛因，其與被告戊○○因貪圖被告乙○○所提供免費施用海洛因之利益，為
        被告乙○○送海洛因予購買者，核與被告戊○○及證人
        甲○○、辛○○、庚○○、子○○等人前開證述相符，
        若非真有其事，被告癸○○、戊○○不致無端陷自已於
        共犯之境地而為前開不利於己之供述。且被告戊○○與
        被告乙○○並無任何嫌隙，衡情亦無誣陷被告乙○○之
        必要，是被告乙○○辯稱：伊跟甲○○沒有交易毒品，
        癸○○的太太跟甲○○在一起，癸○○很生氣，可能因
        此懷恨在心，才說甲○○跟伊買毒品云云，無法採信。
      (5)被告乙○○另辯稱：0000000000門號等行動
        電話不是伊申請的，亦未使用，扣案毒品非伊所有，未
        摸到，要求驗指紋云云。本院審酌扣案海洛因、安非他
        命經被告癸○○、戊○○於本院審理時一致證述係被告
        乙○○所有，且被告乙○○持有前開毒品，不欲留下指
        紋在包裝上之方法所在多有（例如戴手套等），且該扣
        案毒品等物經警方查獲後，歷多人之手，指紋亦遭污損
        ，是其聲請驗指紋，本院認無此必要。又本院向和信電
        訊股份有限公司函查0000000000門號行動電
        話之租用人資料，該公司函覆：該門號為易付卡，持機
        人為basiroh等語（見本院卷一第一０三頁），固不能
        證明係被告乙○○所申租，然參酌被告癸○○於警詢時
        證述被告乙○○除以其持有之行動電話門號與購買海洛
        因之人聯絡外，亦交付易付卡予被告癸○○等情，已如
        前述，可見被告乙○○為躲避查緝，亦使用易付卡，是
        前開門號雖非被告乙○○所申租，然尚不能推認被告乙○○未使用該門號。
（四）被告癸○○於警詢時供稱：警方於亞特蘭大汽車旅館一○
      三號房內所查獲之安非他命、海洛因毒品等物是乙○○所
      有，他是在販賣毒品，伊與戊○○是替他交送毒品給買方
      ；伊是於九十三年十月間開始替乙○○運送販賣毒品海洛
      因及安非他命，乙○○是提供毒品給伊當作酬勞，乙○○
      海洛因每○．二公克賣一千元，安非他命是乙○○包裝好
      的，每包五百元至一千元不等等語（見偵查卷一第九六、
      九七頁）、於偵查中結證稱：伊約在九十三年十月份左右
      開始幫乙○○運送販賣毒品，伊常去找乙○○混在一起，
      若是有人打電話要毒品，乙○○若沒時間，就叫伊幫他送
      去給人，海洛因及安非他命都有幫他送過等語（見偵查卷
      一第一○六頁）。均證述被告乙○○販賣安非他命，其曾
      幫被告乙○○販賣安非他命予購買者。參酌證人庚○○前
      開證述自九十三年九月到十月這段期間，總共跟癸○○拿
      安非他命兩、三次，購買金額是一錢兩千五百元、四千五
      百元及五千元價錢，而被告癸○○於警詢及偵查中均供證
      述係被告乙○○在販賣安非他命，其幫被告乙○○交付安
      非他予購買者，另被告乙○○也會提供行動電話預付卡予
      其與吸毒者聯絡等情，被告乙○○與被告癸○○有共同販
      賣安非他命之情事，亦堪認定。被告癸○○辯稱：伊未販
      賣安非他命，亦不知道乙○○在販賣安非他命云云，諉無
      足採。
（五）被告戊○○既供稱：伊曾經自己幫乙○○送毒品海洛因給
      別人一、二次，送一千元的海洛因給對方，伊知道對方是
      向乙○○購買海洛因；伊也有開車載癸○○幫乙○○送毒
      品海洛因給別人二、三次，不曉得對方是誰，伊幫乙○○
      送毒品海洛因，或載癸○○去幫乙○○送毒品海洛因，所
      獲得的利益，就是有時候乙○○會拿海洛因請伊，伊知道
      對方向乙○○買海洛因等語（見本院卷二第一一四、一八
      二頁），已坦承明知被告乙○○要其單獨，或與被告癸○○送海洛因對方之目的係幫被告乙○○完成交付所販賣之
      海洛因。按刑事法上販賣罪之完成，與民事上買賣契約之
      成立，二者概念尚有不同。在民事上，買賣雙方就買賣標
      的物與價金等買賣要件之意思表示一致，其買賣契約固已
      成立。然刑事法上之販賣行為，只要以營利為目的，將標
      的物販入或賣出，有一於此，其犯罪行為即為完成。而所
      謂賣出，係以標的物已否交付為斷，苟標的物已經交付，
      縱令買賣價金尚未給付，仍應論以販賣既遂罪。查被告癸○○、戊○○明知被告乙○○有從事販賣海洛因之行為，
      被告乙○○要其等送海洛因去給對方係在完成海洛因之交
      付，被告癸○○、戊○○仍為貪圖被告乙○○所提供免費
      施用海洛因之利益，受被告乙○○指示，或單獨，或二人
      一組，或三人一起前往送海洛因予購買海洛因之吸毒者，
      以完成海洛因之交付，則依照前開說明，被告癸○○、戊○○就被告乙○○販賣海洛因之行為，非但有共同販賣之
      犯意聯絡，且已分擔販賣海洛因之構成要件行為，自已成
      立販賣海洛因罪。至於被告癸○○、戊○○交付海洛因予
      購買海洛因者時，有無代被告乙○○收取購買海洛因之對
      價，或被告乙○○是否已向對購買海洛因者收取對價，依
      照前開說明，均無礙其等販賣海洛因罪名之成立。被告戊○○辯稱：伊未與乙○○、癸○○販賣海洛因云云，不足
      採信。
（六）此外，並有卷附查獲現場照片十四張（見警卷第三六至四
      二頁）可證，復有扣案之第一級毒品海洛因十四小包｛經
      標示為ＨＲ（＋）者，合計淨重二Ｏ‧一八公克（空包裝
      重六．七六公克）｝、第二級毒品安非他命二包（編號Ａ
      １淨重三三．一八公克、Ａ２淨重三六．九一公克，合計
      淨重七０．０九公克）、電子磅秤二臺、研磨機一臺、包
      裝袋五百個等物可資佑證。該白粉經送法務部調查局鑑定
      結果，其中經該局標示為ＨＲ（＋）者十四包，均含第一
      級第六項毒品海洛因成分，合計淨重二Ｏ．一八公克（空
      包裝重六．七六公克），純度三十．二九％，純質淨重六
      ．一一公克；送驗白粉經標示為ＨＲ（－）者二包，經檢
      驗結果均無毒品反應，合計淨重六．八四公克（空包裝重
      一．一九公克）等情，有該局鑑定通知書一份在卷可憑（
      見偵查卷二第一頁）。扣案之安非他命二包，經送內政部
      警政署刑事警察局鑑定結果，該局予以編號Ａ１、Ａ２（
      驗前總毛重七一．六二公克、包裝塑膠袋總重量約一．四
      八公克），經該局檢視均為晶體狀，外觀型態均相似，取
      編號Ａ１鑑驗，編號Ａ１淨重三三．二三公克，取０．０
      五公克鑑驗用罄，餘三三．一八公克（依此許算：Ａ２淨
      重為七一．六二－一．四八－三三．二三公克＝三六．九
      一公克，Ａ１、Ａ２合計淨重七０．０九公克），檢出二
      級毒品甲基安非他命成分等情，有該局鑑定書一份在卷可
      稽（見本院卷一第一四二頁）。
（七）按被告以外之人於偵查中向檢察官所為之陳述，除顯有不
      可信之情況者外，得為證據；被告以外之人於檢察事務官
      司法警察官或司法警察調查中所為之陳述，與審判中不符
      時，其先前之陳述具有較可信之特別情況，且為證明犯罪
      事實存否所必要者，得為證據，刑事訴訟法第一百五十九
      條之一第二項、第一百五十九條之二分別定有明文。查證
      人甲○○前開於警詢時之證述與嗣後於本院審理時之證述
      不符，而其於本院審理時之證述無法採信，其先前於警詢
      時關於向被告乙○○購買海洛因部分證述（最後一次購買
      時地除外，已如前述），與其後於偵查中就此部分之證述
      一致，且核與被告癸○○就此部分證述大致相符，已如前
      述，是其先前於警詢時關於向被告乙○○購買海洛因部分
      之證述具有較可信之特別情況，且為證明被告三人犯罪事
      實之存否所必要，以及其於偵查中就此部分之證述，並無
      顯有不可信之情況，依前開規定，均得為證據，併予敘明
      。次按因逮捕被告、犯罪嫌疑人或執行拘提、羈押，有事
      實足認被告或犯罪嫌疑人確實在內者；或因追躡現行犯或
      逮捕脫逃人，有事實足認現行犯或脫逃人確實在內者；或
      有明顯事實足信為有人在內犯罪而情形急迫者，檢察官、
      檢察事務官、司法警察官或司法警察，雖無搜索票，得逕
      行搜索住宅或其他處所。前開搜索，由檢察官為之者，應
      於實施後三日內陳報該管法院；由檢察事務官、司法警察
      官或司法警察為之者，應於執行後三日內報告該管檢察署
      檢察官及法院。法院認為不應准許者，應於五日內撤銷之
      ，刑事訴訟法第一百三十一條第一項、第三項分別定有明
      文。查臺中縣警察局清水分局沙鹿分駐所於九十三年十二
      月十三日二十二時許，至臺中縣沙鹿鎮○○里○○路一三
      一號「亞特蘭大汽車旅館」，扣得前揭事實欄所載之海洛
      因、安非他命等物，有臨檢紀錄表、搜索扣押筆錄、扣押
      物品目錄表及現場照片在卷可憑（見警卷第十八至四二頁
      ）。而證人即臺中縣警察局清水分局沙鹿分駐所警員張洪
      造於本院審理時結證稱：九十三年十二月十三日當天執行
      擴大臨檢勤務，與所長王富榮及林敏榮、林秀所警員、林
      財安，兩部巡邏車，於晚上開始執行勤務，臨檢亞特蘭大
      汽車旅館，伊與同事先到櫃檯向在場經理人查詢有那幾間
      房間比較可疑，櫃檯人員說一○三室比較可疑，所以就去
      一○三室，伊與同事先在外面叫他們開門，三分鐘後他們
      就來開門，進去以後有告訴他們是警察臨檢，發現有乙○○、癸○○、戊○○及丁○○四人，在床上、地上及桌上
      發現安非他命、海洛因、手機、研磨器，當時有拍照等語
      （見本院卷一第二０七、二一二頁）。證述九十三年十二
      月十三日當日係因執行臨檢被告三人等人停留之房間，經
      被告等人開門後，發現房間內有海洛因毒品等物，因而實
      施搜索扣押之過程，核與該分駐所所長王富榮於本院審理
      時結證稱：當日係帶班實施擴大臨檢，到亞特蘭大汽車旅
      館以後，詢問亞特蘭大汽車旅館櫃檯人員住宿情形，看那
      一間比較可疑，研判是一○三室比較可疑，因為櫃檯人員
      說該室進出人員比較複雜等（見本院卷一第二一四、二一
      五頁），如何展開臨檢之過程相符。本件既係警方執行臨
      檢，經被告三人打開房門，警員進入該房間內發現內有海
      洛因毒品等物，有明顯事實足信為有人在內犯罪形始逕行
      搜索扣押，其所為之逕行搜索符合前開規定，事後臺中縣
      清水分局亦於九十三年十二月十六日向本院陳報，經本院
      九十三年度急搜字第二九號准予備查在案，此經本院調閱
      該號卷審閱無訛，前開逕行搜索所扣得之物品，自得作為
      證據，亦併予指明。
（八）綜上所述，被告三人前開所辯，要屬事後卸責飾詞，不足
      採信，此部分事證明確，被告三人此部分犯行均堪認定。
三、核被告三人販賣海洛因部分，均係犯毒品危害防制條例第四
    條第一項之販賣第一級毒品罪，被告乙○○、癸○○販買安
    非他命部分，則係犯同條例第四條第二項之販賣第二級毒品
    罪。被告三人因販賣第一級毒品海洛因及被告乙○○、癸○○因販賣第二級毒品安非他命，而持有第一毒品海洛因、第
    二級毒品安非他命之低度行為，應分別為販賣之高度行為所
    吸收，不另論被告三人持有第一級毒品罪、被告乙○○及癸○○持有第二級毒品罪。被告三人間，就前揭販賣第一級毒
    品犯行及被告乙○○、癸○○間，就前揭販賣第二級毒品犯
    行，各有犯意之聯絡及行為之分擔，均為共同正犯。被告三
    人多次販賣第一級毒品犯行及被告乙○○、癸○○二人多次
    販賣第二級毒品犯行，時間緊接，方法相同，觸犯構成要件
    相同之罪名，顯均係基於概括犯意為之，為連續犯，均應依
    刑法第五十六條之規定論以一罪，其中販賣第一級毒品部分
    ，因其三人所犯為最輕本刑無期徒刑之罪，依法不再加重其
    刑；被告乙○○、癸○○販賣第二級毒品部分，則依法加重
    其等之刑。被告乙○○、癸○○二人所犯上開販賣第一級毒
    品、販賣第二級毒品二罪，犯意各別，犯罪構成要件互異，
    應予分論併罰。按證人保護法第二條所列刑事案件之被告或
    犯罪嫌疑人，於偵查中供述與該案案情有重要關係之待證事
    項或其他共犯之犯罪事證，因而使檢察官得以追訴該案之其
    他共犯者，以經檢察官事先同意者為限，就其因供述所涉之
    犯罪，減輕或免除其刑，證人保護法第十四條第一項定有明
    文。查本件被告三人被訴販賣第一、二級毒品罪，最輕本刑
    為三年以上有期徒刑之罪，是被告癸○○為證人保護法第二
    條第一款所列之刑事案件之被告，並無疑義。而證人癸○○
    於本案之偵查中證述被告乙○○販賣海洛因予證人甲○○、
    辛○○、庚○○及子○○等人，並證述其為被告乙○○運送
    海洛因、安非他命予購買毒品之人，被告戊○○幫被告乙○○運送海洛因予購買毒品之人，供述與本案案情有重要關係
    之待證事項及共犯之犯罪事證，因而得以追訴被告乙○○、
    戊○○，且經承辦檢察官事先同意（見偵查卷一第一０八頁
    ），爰依證人保護法第十四條第一項之規定，就被告癸○○
    所犯之販賣第一、二級毒品罪減輕其刑。另查被告三人販賣
    海洛因之期間不長，販賣海洛因之對象僅有四人，被告癸○○、戊○○均係出於自被告乙○○處取得毒品供己施用之目
    的，而與被告乙○○共同販賣毒品，並非以之獲取暴利，被
    告乙○○雖以營利為目的，但販賣海洛因所得僅六萬六千五
    百元，所生之危害尚不重大，客觀上足以引起一般同情，犯
    罪情狀足堪憫恕，就其三人所犯之販賣第一級毒品罪，本院
    認如處以最低本刑無期徒刑，猶嫌過重，茲均依刑法第五十
    九條之規定減輕其三人之刑，並就被告癸○○部分遞減輕其
    刑。爰審酌被告乙○○前有如事實欄所載之前科，於案發時
    仍在緩刑中，素行不良，有臺灣高等法院被告全國前案紀錄
    表在卷可憑，被告三人除自己有施用毒品海洛因之惡習外，
    被告乙○○為貪圖販毒所得之金錢利益，被告癸○○、戊○○為貪圖免費自被告乙○○處取得毒品施用之利益，竟販賣
    海洛因予證人甲○○等人，被告乙○○、戊○○另販賣安非
    他命予證人庚○○，戕害他人身心，惟犯罪手段尚屬平和，
    販賣部分所得不多，及被告乙○○、戊○○犯後否認所犯，
    未能悛悔，被告癸○○坦承販賣海洛因、否認販賣安非他命
    等一切情狀，分別量處如主文所示之刑，並就被告乙○○、
    癸○○所犯之前開二罪依法定其二人應執行之刑。扣案之第
    一級毒品海洛因十四小包｛經標示為ＨＲ（＋）者，合計淨
    重二Ｏ‧一八公克｝、扣案之第二級毒品安非他命二包（編
    號Ａ１淨重三三．一八公克、Ａ２淨重三六．九一公克，合
    計淨重七０．０九公克），分別係毒品危害防制條例第二條
    第二項第一、二款所規定之第一、二級毒品，不問屬於犯人
    與否，均應依同條例第十八條第一項前段之規定，沒收銷燬
    之。扣案之第一級毒品海洛因空包裝（重六．七六公克）、
    第二級毒品包裝塑膠袋（總重量約一．四八公克），分別係
    用係用於包裹毒品海洛因、安非他命，防其裸露、潮溼，便
    於攜帶販賣毒品海洛因、安非他命所用之物；又扣案之電子
    磅秤二臺係核其性質係用以分裝秤重供販賣海洛因、安非他
    命所用之物；扣案之空包裝袋五百個核其性質係可供分裝海
    洛因、安非他命以供販賣，係供預備販賣海洛因、安非他命
    所用之物；研磨機一臺核其性質係用以研磨海洛因磚成粉狀
    供販賣所用之物，被告癸○○、戊○○復均供稱前開扣案之
    電子磅秤、研磨機及空包裝袋為被告乙○○所有，以及被告
    乙○○販賣第一級毒品所得財物四萬五千五百元（甲○○部
    分）、八千元（辛○○部分）、一萬一千元（庚○○部分）
    、二千元（子○○部分），合計六萬六千五百元；販賣第二
    級毒品所得財物一萬二千元（庚○○部分），均應依毒品危
    害防制條例第十九條第一項沒收之，販賣所得之六萬六千五
    百元、一萬二千元，如全部或一部不能沒收時，以其財產抵
    償之。至於扣案之黑色側背包一個，被告乙○○供稱為其女
    友丙○○所有，核與證人丙○○於本院審理時證述該背包為
    其所有之情節相符，足證扣案之該背包並非被告三人所有；
    另扣案之快速虎鉗一臺、壓模器一臺、吸管吸食器二支、現
    金二十七萬六千九百元、安非他命吸食器一個、摩托羅拉牌
    手機（序號三五二Ｚ00000000000號）、三星牌
    手機（門號Ｚ000000000號）各一支、第二級毒品
    安非他命一小包（含袋重Ｏ‧二八公克）、第一級毒品海洛
    因殘渣袋一個、諾基亞牌手機（序號0000000000
    00000號）、三星牌手機（序號三五一Ｚ000000
    0000號）、諾基亞牌手機（序號三五Ｚ0000000
    00000號）、摩托羅拉手機三支（序號0000000
    00000000號、三五Ｚ000000000000號
    及三五Ｚ000000000000號）、ＳＯＮＹ　ＥＲ
    ＩＣＳＳＯＮ牌手機一支（序號三五一Ｚ00000000
    000號）等物，並無證據證明與本案有關，公訴人亦未請
    求沒收，爰均不為沒收之諭知，併予敘明。又公訴人雖請求
    依證人保護法第十四條第一項及刑法第五十九條之規定，遞
    減被告癸○○之刑度，求處有期徒刑三年六月。惟被告癸○○所犯之販賣第一級毒品罪，其最輕本刑為無期徒刑，經依
    證人保護法第十四條第一項之規定減輕其刑後，依刑法第六
    十五條第二項之規定，為七年以上有期徒刑，縱再依刑法第
    五十九條之規定減輕其刑，最輕僅能判處有期徒刑三年六月
    ，惟被告乙○○係連續販賣第一級毒品，依法得加重其刑，
    再與所犯之販賣第二級毒品罪定其應執行之刑，其刑度遠超
    過公訴人所求處之有期徒刑三年六月，是公訴人之求刑於法
    不合，自難准許，併予指明。
四、公訴意旨另以：被告三人基於販賣第一級毒品海洛因營利之
    概括犯意聯絡，自九十三年八、九月間某日起，至同年十二
    月十三日止，以Ｚ000000000號、Ｚ000000
    000號、Ｚ000000000號、Ｚ00000000
    0號、Ｚ000000000號行動電話等門號為聯絡工具
    ，在不詳地點，以海洛因毒品每小包（含袋重約Ｏ‧九公克
    ）四千五百元或五千元之價格或每小包（含袋重約Ｏ‧七公
    克）二千元、每小包（含袋重約Ｏ‧四公克）一千元之價格
    ，由被告乙○○或癸○○、戊○○分別或共同攜帶海洛因毒
    品，送交證人丑○○，而連續販賣第一級毒品海洛因多次，
    因認被告三人此部分亦涉犯毒品危害防制條例第四條第一項
    之販賣第一級毒品罪嫌。被告乙○○另與被告癸○○、戊○○基於販賣第二級毒品安非他命之概括犯意聯絡，於前開期
    間，以前開行動電話門號為聯絡工具，在臺中縣沙鹿鎮○○
    路二六五號甲○○住處及其他不詳地點等處，以安非他命毒
    品每小包（含袋重約二公克）二千五百元之價格，由被告乙○○或癸○○分別或共同攜帶安非他命毒品，送交證人甲○○、辛○○、子○○及丑○○等人，而連續販賣第二級毒品
    安非他命多次，因認被告乙○○、癸○○此部分另涉犯毒品
    危害防制條例第四條第二項之販賣第二級毒品罪嫌云云。
（一）按犯罪事實應依證據認定之，無證據不得認定犯罪事實，
      刑事訴訟法第一百五十四條第二項定有明文。公訴人認被
      告三人亦涉犯前揭販賣海洛因予證人丑○○，被告乙○○
      、癸○○亦涉犯販賣安非他命予證人甲○○、辛○○、子
      ○○及丑○○，無非以：上開事實業據被告癸○○供證明
      確在卷，核與證人甲○○、辛○○、子○○、丑○○分別
      於警偵訊中證述明確在卷，且參以同案查獲之證人丁○○
      於警詢時亦供證稱：「我第一次去時乙○○在睡覺，戊○○在旁分裝毒品，癸○○邊接電話邊分裝毒品。在他電話
      中內容聽到與對方談到交易地點及數量之後癸○○就出去
      了。我第二次在過去時乙○○在睡覺，戊○○、癸○○在
      旁分裝毒品。」等語。被告戊○○亦供稱：「癸○○當時
      在講電話叫我先幫他分裝海洛因。」、「我都是向癸○○
      拿的，因我都會幫他分裝。」、「販賣後金錢都由癸○○
      叫我幫他整理。」等語），此外，並有現場照片十四張及
      前開扣案之海洛因、安非他命等物為證云云，為其論據。
（二）經查：
      (1)關於被告三人被訴販賣海洛因、安非他命予證人丑○○
        部分：
        查被告癸○○於警詢時固供稱：伊曾替乙○○運送販賣
        毒品給丑○○等語（見偵查卷一第九八頁），惟究竟係
        運送交付海洛因或安非他命不明。其於偵查中證稱：丑
        ○○及其女友「阿美」也都是去跟乙○○討免費毒品吃
        ，因為之前丑○○的女友「阿美」曾幫乙○○租房子，
        伊曾幫乙○○送海洛因及安非他命去給丑○○，據伊所
        知是吃免費的等語（見偵查卷一第一０八頁），似係證
        述被告乙○○免費提供海洛因及安非他命予證人丑○○
        施用，而非販賣。其於本院審理時供稱：是丑○○向乙○○討來施用的，乙○○叫伊拿去給丑○○，伊沒有跟
        丑○○收錢，丑○○是否跟乙○○買的伊不清楚等語（
        見本院卷二第一八二頁），則證述不清楚證人丑○○是
        否向被告乙○○購買毒品，前後所述並不一致。而證人
        丑○○於警詢時證稱：伊曾向被告乙○○、癸○○購買
        過毒品，伊都是打癸○○○九二八的電話購買毒品，如
        找不到癸○○就找乙○○，乙○○會叫伊打給癸○○處
        理，伊約向癸○○購買二次毒品，最後一次在癸○○遭
        警查獲前十幾天，是癸○○直接送到伊家中等語（見偵
        字第二一八三二號卷二第六、七頁），固證述曾向被告
        乙○○購買過毒品，惟究竟購買海洛因或安非他命不明
        ，且其證述與前開被告癸○○之證述不符。再者，經本
        院多次傳喚證人丑○○，均未到場，有送達證書在卷可
        憑（見本院卷一第一七０頁）；經命警拘提，亦因證人
        丑○○所在不明，無法拘提到案，亦有拘票及執行拘提
        報告書附卷可稽（見本院卷二第一七二頁），此部分之
        證據已無法調查。準此，被告癸○○及證人丑○○前開
        供、證述，既有如上所述之瑕疵，自難據以認定被告三
        人有販買海洛因及安非他命予證人丑○○。
      (2)關於被告乙○○、癸○○被訴販賣安非他命予證人甲○○、辛○○、子○○部分：
        查被告癸○○於警詢時固供稱：伊曾替乙○○運送販賣
        毒品給甲○○、辛○○、子○○等語（見偵查卷一第九
        八頁），惟究竟係運送交付海洛因或安非他命不明。又
        其於偵查中證稱：伊跟戊○○送毒品給甲○○的數大約
        二次，海洛因跟安非他命每次二種都有等語（見偵查卷
        一第一０七頁），固證述曾幫被告乙○○轉交安非命予
        證人甲○○。惟被告癸○○嗣於本院審理時供稱：伊沒
        有販賣二級毒品，也不知道乙○○在販賣，除了有轉交
        二級毒品給丑○○外，沒有給其他人二級毒品等語（見
        本院卷二第一八二頁），則供述未轉交安非他命予證人
        甲○○，核與證人甲○○於偵查供稱：安非他命都是向
        「阿童」買的，不曾跟乙○○買過安非他命等語（見偵
        查卷二第二一頁）相符，自難據被告癸○○及證人甲○○前開供證述，推認被告三人有販賣安非他命予證人甲○○。另據被告癸○○前開於偵查中之證述，其僅曾幫
        被告乙○○送海洛因予證人辛○○、子○○（見偵查卷
        一第一０七、一０八頁），核與證人辛○○、子○○前
        開於本院審理時結證僅向被告陳慶購買海洛因之情節相
        符，是亦難據被告癸○○及證人辛○○、子○○前開供
        證述，認定被告三人有販賣安非他命予證人辛○○、子
        ○○之情事。
（三）綜上所述，此部分公訴人所舉之證據，尚無法證明被告三
      人有所指訴之犯行。此外，復查無其他積極之證據足資證
      明被告三人犯有此部分犯行，被告三人此部分之犯罪事實
      即屬不能證明，依法原應諭知無罪之判決，惟公訴人認被
      告三人就此販賣海洛因及被告乙○○、癸○○就此販賣安
      非他命之犯行，分別與前開論罪科刑之販賣海洛因、安非
      他命部分有連續犯之裁判上一罪關係，爰不另為無罪之諭
      知（被告戊○○被訴販賣安非他命部分另為無罪之諭知，
      詳如後述）。
貳、無罪部分
一、公訴意旨略以：被告戊○○與被告乙○○、癸○○基於販賣
    第二級毒品安非他命營利之概括犯意聯絡，自九十三年八、
    九月間某日起，至同年十二月十三日止，以Ｚ000000
    000號、Ｚ000000000號、Ｚ00000000
    0號、Ｚ000000000號、Ｚ000000000號
    行動電話等門號為聯絡工具，在臺中縣沙鹿鎮○○路二六五
    號甲○○住處及其他不詳地點等處，以安非他命毒品每小包
    （含袋重約二公克）二千五百元之價格，由被告乙○○或癸○○、戊○○分別或共同攜帶海洛因毒品或安非他命毒品，
    送交證人甲○○、辛○○、庚○○、子○○、丑○○等人，
    而連續販賣第第二級毒品安非他命多次，供證人甲○○及庚○○、辛○○、子○○、丑○○施用，被告戊○○並因而得
    向被告乙○○免費取得毒品供己施用，因認被告戊○○涉犯
    毒品危害防制條例第四條第二項之販賣第二級毒品罪嫌云云
    。
二、按犯罪事實應依證據認定之，無證據不得認定犯罪事實，又
    不能證明被告犯罪者，應諭知無罪之判決，刑事訴訟法第一
    百五十四條第二項及第三百零一條第一項分別定有明文。次
    按刑事訴訟法上所謂認定犯罪事實之證據，係指足以認定被
    告確有犯罪行為之積極證據而言；如未能發現相當證據或證
    據不足以證明，自不能以推測或擬制之方法，以為裁判基礎
    （最高法院二十九年上字第三一○五號、四十年臺上字第八
    十六號判例參照）。又刑事訴訟法第一百六十一條已於九十
    一年二月八日修正公布，其第一項規定：檢察官就被告犯罪
    事實，應負舉證責任，並指出證明之方法。因此，檢察官對
    於起訴之犯罪事實，應負提出證據及說服之實質舉證責任。
    倘其所提出之證據，不足為被告有罪之積極證明，或其指出
    證明之方法，無從說服法院以形成被告有罪之心證，基於無
    罪推定之原則，自應為被告無罪判決之諭知（最高法院九十
    二年臺上字第一二八號判例參照）。公訴人認被告戊○○涉
    犯販賣第二級毒品罪嫌，無非以：上開事實業據被告癸○○
    供證明確在卷，核與證人甲○○、辛○○、子○○、丑○○
    分別於警偵訊中證述明確在卷，且參以同案查獲之證人丁○○及被告戊○○前開於警詢之供證述，並有現場照片十四張
    及前開扣案之安非他命等物為證云云。訊據被告戊○○堅決
    否認涉犯販賣安非他命予證人甲○○、辛○○、庚○○、子
    ○○及丑○○之犯行，辯稱：安非他命的部分伊沒有參與等
    語。
三、經查，依被告癸○○及證人甲○○、辛○○、子○○及丑○○前開供證述，尚不能證明被告戊○○有與被告乙○○、癸○○共同販賣安非他命予證人甲○○、辛○○、子○○及丑
    ○○之情事，已如前述（詳如理由壹第六點）。次查，被告
    乙○○、癸○○固有共同販賣安非他命予證人庚○○之情事
    ，惟依證人庚○○於警詢時之供述（見偵查卷二第九二、九
    三頁）及前開於本院審理時之證述，其購買安非他命均與被
    告癸○○接洽。其於本院審理時復結證稱：伊不認識在場被
    告戊○○，也沒有請戊○○幫伊購買過毒品或向他買過毒品
    ，毒品價錢與數量伊均是跟癸○○接洽等語（見本院卷一第
    二三六至二四一頁），證述不認識被告戊○○，未與被告戊○○接洽過購買毒品之事宜，是被告戊○○辯稱：安非他命
    部分伊未參與等語，應可採信。
四、綜上所述，此部分公訴人所提出之證據或所指出之證明方法
    ，尚不足為被告戊○○有罪之積極證明，或說服本院形成被
    告戊○○有罪之心證。此外，復查無其他積極之證據足資證
    明被告戊○○確有公訴人所指販賣安非他命之犯行，不能證
    明被告戊○○犯罪，依法自應諭知無罪之判決。
據上論斷，應依刑事訴訟法第二百九十九條第一項前段、第三百
零一條第一項，毒品危害防制條例第四條第一項、第二項、第十
八條第一項前段、第十九條第一項，證人保護法第十四條第一項
，刑法第十一條、第二十八條、第五十六條、第五十九條、第五
十一條第五款，判決如主文。
本案經檢察官林文亮到庭執行職務。
中　　華　　民　　國　　94　　年　　9 　　月　　9 　　日
                  刑事第十四庭    審判長法  官 楊真明
                                        法  官 劉逸成
                                        法  官 黃渙文
上正本證明與原本無異。
如不服本判決，應於送達後十日內向本院提出上訴狀（須附繕本
），上訴於臺灣高等法院臺中分院。
                                         書記官 蔡宜林
中　　華　　民　　國　　94　　年　　9 　　月　　9 　　日
附錄論罪科刑法條全文
毒品危害防制條例第四條第一項、第二項
製造、運輸、販賣第一級毒品者，處死刑或無期徒刑；處無期徒
刑者，得併科新臺幣一千萬元以下罰金。
製造、運輸、販賣第二級毒品者，處無期徒刑或七年以上有期徒
刑，得併科新臺幣七百萬元以下罰金。
